臺灣高等法院臺南分院刑事判決　　　　　 九十一年度上更(二)字第五四號　　Ｃ
　　　上　訴　人
　　　即　被　告　乙○○○
　　　選任辯護人　王　成　彬
右上訴人因違反毒品危害防制條例案件，不服臺灣臺南地方法院八十七年度訴字第一
二五號中華民國八十七年十月十九日第一審判決（起訴案號：臺灣臺南地方法院檢察
署八十七年度偵字第一○四九六號），提起上訴，判決後由最高法院第二次發回更審
，本院判決如左：
      主      文
原判決撤銷。
乙○○○連續販賣第二級毒品，處有期徒刑柒年陸月。
扣案含第二級毒品安非他命之殘渣袋壹包（量微無法秤重）沒收銷燬之。販賣安非他
命所得財物新台幣陸仟元沒收之，如全部或一部不能沒收時，以其財產扺償之。
      事      實
一、乙○○○基於意圖營利之概括犯意，先後於民國八十七年六月間及七月間某日，
    在台南市不詳地點，利用綽號「小雲」之化名及000000000號代號三三
    之呼叫器為聯絡工具，以新台幣（下同）一千元之價格販賣第二級毒品安非他命
    各一包予甲○○圖利。繼於同年八月初某日以一千元之價格、同年月十四日以二
    千元之價格及同年月二十四日以一千元之價格，連續在永康市○○路三一○號附
    近三次販賣第二級毒品安非他命予丙○○圖利（以上販賣所得共六千元）。嗣於
    八十七年九月三日上午十一時許，經警在台南市安平區○○○街一四六號六樓之
    一乙○○○住處，查獲安非他命殘渣一包（量微無法秤量）。
二、案經台南市警察局移請台灣台南地方法院檢察署檢察官偵查起訴。
      理      由
一、訊據上訴人即被告乙○○○否認有販賣第二級毒品安非他命之犯行。然查：
（一）被告綽號「小雲」，000000000號呼叫器代號三三為被告使用之呼叫
      器號碼，均為被告所自承。且證人甲○○、丙○○於警訊並均當場指認出售安
      非他命者為在場之被告。
（二）證人甲○○於警詢時，供明：「我於二個月前打呼叫器000000000代
      號三三給綽號『小雲』之女子，及約二十天前也一樣打呼叫器給『小雲』，每
      次向她購買安非他命一千元」，「是的，『小雲』就是我現在看見的乙○○○
      （當面指認）」（警卷第三頁、第四頁），檢察官偵查中，甲○○猶供述於八
      十七年六月間「叩幾」給被告，向被告購買一千元之安非他命等語（偵查卷第
      十九頁、第二十頁）。
（三）證人丙○○於警局調查時供稱：「我所吸食的安非他命是乙○○○拿來賣我的
      」，「乙○○○共賣過三次安非他命給我，第一次是八十七年八月初向他購買
      一千元，第二次是八月十四日購買二千元，第三次八月二十四日購買一千元，
      都是她主動打電話給我，並送安非他命來給我」，復當場指認在場之被告明確
      （警卷第五頁、第六頁），檢察官偵查中，丙○○仍為相同之供證（偵查卷第
      十五頁）。嗣於本院調查時亦證稱：「（丙○○你在警訊調查時所述對否？提
      示筆錄並告以要旨）不對，那是很久以前的事，我只有一點印象，只有一次跟
      她拿過安非他命，都是她打電話給我，第一次壹仟元，第二次二千元、第三次
      壹仟元。」、「（你是否跟她很熟？）沒有很熟，都是她主動打電話給我。」
      、「（她怎知道你的電話？）她認識我妹妹，知道我妹妹水果中盤商店的電話
      ，我在我妹妹的店內作會計。」、「（你與被告之間有無仇恨？有無過節？）
      沒有。」、「（她怎知道你有吸食安非他命？）她到過我妹妹的店，曾經問我
      要不要安非他命，我回答我身上沒有錢，後來她再打電話給我。」、「（安非
      他命是你自己去拿或他送過來給你？）都是她送到永康市○○路三一○號附近
      的路邊給我。」、「（第一次壹仟元是買多少？）只有一點點而已，有多少我
      不知道。」、「（第二次二千元是否兩包？）她拿給我壹包說是兩千，約有前
      次的一倍。」、「（第三次的壹仟元是多少？）跟第一次一樣，每次都是她送
      到中華路三一○號附近給我，因為我不知道他住那裡，我也不知道他的電話，
      都是她打給我。」、「（你以所述都實在否？）實在。」等語明確。
（四）至甲○○於第一審及原審更審前調查時，猶一再供述係打前揭呼叫器號碼向綽
      號「小雲」者購買安非他命，僅改稱交貨者係一位男子，未見過「小雲」（一
      審卷第三十一頁，原審上訴卷第六十頁），但卻又當庭指認被告即係綽號「小
      雲」者無誤（原審上訴卷第七十三頁），被告雖否認曾販賣安非他命予甲○○
      ，然又供謂：「我在吸食，甲○○來叫我分一點給她」，「她向我要，但我沒
      有給她」（一審卷第三十一頁反面，原審上訴卷第三十五頁反面）。另丙○○
      於第一審雖翻異前供，改稱係與被告一起出資由被告出面向他人購買安非他命
      （一審卷第八十頁），又云係向綽號「小雲」者買受，不知該販賣安非他命之
      「小雲」本名為何，由「小雲」主動打電話來云云（原審卷第五十頁），前後
      已見矛盾，且被告已自承伊綽號為「小雲」（原審卷第卅二頁），證人丙○○
      於原審證稱係不知本名為何之「小雲」打電話給伊，伊與被告合資向「小雲
      」之人購買安非他命云云，顯非真正，是證人等於原審所為有利被告之證詞，
      均顯係附和被告之詞，自不足取，應以其於警訊及偵查中所言，為可採。
（五）另查被告販賣安非他命予證人丙○○、甲○○之金額，雖均僅一至二千元不等
      ，數量尚微，然查毒品物稀價昂，取得不易，近來政府為杜絕毒品之氾濫，對
      於查緝施用及販賣毒品之工作，無不嚴加執行，販賣毒品罪又係重罪，歷來幾
      乎所有販賣毒品者被查獲後，唯恐被判處重罪，均無所不用其極否認有販賣毒
      品或有意圖販賣而持有毒品之犯行，少有販賣毒品之被告自行坦承有販賣毒品
      者，又查毒品昂貴，吸毒者每日所需吸毒費用所耗費之金額甚鉅，顯非常人所
      能支付，一般吸毒者若無正當正作，其吸毒之經濟來源除以其他不法方法之犯
      罪所得外，有些則係靠販毒所得來維持，而凡販賣毒品者苟無利潤可圖，衡情
      一般持有毒品之人當無輕易將所持有之安非他命轉讓他人而甘冒於再次向他人
      購買時，而有被查獲移送法辦之危險之理，足證被告出售或替人購買毒品顯有
      圖利之意圖，應堪認定。
二、核被告乙○○○所為，係犯毒品危害防制條例第四條第二項之販賣第二級毒品罪
    。被告先後多次販賣安非他命之犯行，時間緊接，所犯為犯罪構成要件相同之罪
    名，顯係基於概括犯意反覆為之，應依連續犯之規定論以一罪，並加重其刑（其
    中最重本刑為無期徒刑部分依法不為加重）。原審依法論科，原無不合。惟原判
    決認被告販賣安非他命給甲○○一次，尚非正確，且就販賣安非他命所得財物六
    千元（即售予甲○○二次，各一千元，售予丙○○三次，依序為一千元、二千元
    、一千元）未諭知沒收，又對於被告販賣第二級毒品予丙○○之處所未為明確認
    定，詳細記載，自不足為論罪科刑適用法律之依據，於法已有未合，均有未當。
    被告上訴，仍執陳詞，否認犯罪，雖非有理由，惟原判決有上開可議之處，自無
    可維持，應由本院撤銷改判。爰審酌被告犯罪之動機、目的、手段、對國民健康
    所生之危害及犯後態度等一切情狀，量處如主文第二項所示之刑。扣案之第二級
    毒品安非他命殘渣袋一包，其內殘渣確係安非他命，惟量微無法秤重，有法務部
    調查局八十七年十二月四日（八七）陸字第八七○八五三五二號檢驗通知書附於
    本院卷內可考，因該殘渣無法與包裝袋分離，依同條例第十八條第一項宣告沒收
    銷燬之。另被告前後販賣安非他命所得六千元，依同條例第十九條第一項，諭知
    沒收，如全部或一部不能沒收時，以其財產抵償之。
據上論斷，應依刑事訴訟法第三百六十九條第一項前段、第三百六十四條、第二百九
十九條第一項前段，毒品危害防制條例第四條第二項、第十八條第一項、第十九條第
一項，刑法第十一條前段、第五十六條，判決如主文。
本案經檢察官王碧霞到庭執行職務。
中    華    民    國      九十一      年      四      月      十五      日
                                  臺灣高等法院臺南分院刑事第四庭
                                      審判長法官  陳    義    仲
                                            法官  蔡    崇    義
                                            法官  宋    明    蒼
右正本證明與原本無異。
如不服本判決，應於判決送達後十日內向本院提出上訴狀，其未敘述理由者並應於提
出上訴狀後十日內向本院補提理由書（應附繕本)。
                                      法院書記官  余    素  美
中    華    民    國      九十一      年      四      月      十六      日
附錄法條：
毒品危害防制條例第四條第二項：製造、運輸、販賣第二級毒品者，處無期徒刑或七
                              年以上有期徒刑，得併科新臺幣七百萬元以下罰金
                              。
